臺灣橋頭地方法院刑事判決　　　　　　 110年度簡上字第88號
上　訴　人
即　被　告　巫清龍



選任辯護人　張桐嘉律師
　　　　　　邱柏誠律師
　　　　　　陳樹村律師
上列上訴人即被告因違反性騷擾防治法案件，不服本院橋頭簡易
庭中華民國110年2月4日109年度簡字第2652號第一審簡易判決（
聲請簡易判決處刑案號：臺灣橋頭地方檢察署109年度偵字第000
00號），提起上訴，本院管轄之第二審合議庭認為不得以簡易判
決處刑，而改依通常程序審理，並自為第一審判決如下：
    主  文
原判決撤銷。
巫清龍無罪。
    理  由
一、聲請簡易判決處刑意旨略以：被告巫清龍為華大環保工廠有
    限公司（下稱華大公司）領班，負責召募清潔人員，告訴人
    即代號AV000-H109130女子（真實姓名、年籍詳卷，下稱A女
    ）於民國109年8月9日應徵清潔員，並應約於同年月10日上
    午7時許，前往位於高雄市左營區洲仔北街與環潭路口之蓮
    池潭兒童公園公廁，與被告見面，由被告帶領前去認識清掃
    之環境及範圍，被告在過程中，竟意圖性騷擾，先貼近告訴
    人右側，並趁告訴人不及抗拒之際，以右手觸摸告訴人右胸
    ，並稱：「這是真的還是假的」，告訴人受到驚嚇，旋即撥
    開被告右手，被告隨即表示要再帶告訴人認識其他環境，而
    與告訴人各自騎乘機車離開現場。因認被告涉犯性騷擾防治
    法第25條第1項之意圖性騷擾，乘人不及抗拒而為觸摸其胸
    部罪嫌。
二、按性侵害犯罪防治法所稱性侵害犯罪，係指觸犯刑法第221
    條至第227條、第228條、第229條、第332條第2項第2款、第
    334條第2項第2款、第348條第2項第1款及其特別法之罪；又
    行政機關、司法機關及軍法機關所製作必須公示之文書，不
    得揭露被害人之姓名、出生年月日、住居所及其他足資識別
    被害人身分之資訊，性侵害犯罪防治法第2條第1項、第12條
    第2項分別定有明文。另性侵害犯罪防治法第12條所定其他
    足資識別被害人身分之資訊，包括被害人照片或影像、聲音
    、住址、親屬姓名或其關係、就讀學校與班級或工作場所等
    個人基本資料，性侵害犯罪防治法施行細則第6條亦有明定
    。本件被告被訴之罪名為性騷擾防治法第25條之罪，屬性侵
    害犯罪防治法所稱之特別法，為免告訴人之身分遭揭露，依
    上開規定，對於足資識別告訴人身分之資訊，均予以隱匿。
三、按犯罪事實應依證據認定之，無證據不得認定犯罪事實；不
    能證明被告犯罪者，應諭知無罪之判決，刑事訴訟法第154
    條第2項、第301條第1項分別定有明文。又認定犯罪事實所
    憑之證據，無論直接或間接證據，其為訴訟上之證明，須於
    通常一般之人均不致有所懷疑，而得確信其為真實之程度者
    ，始得據為有罪之認定，倘其證明尚未達到此一程度，而有
    合理之懷疑存在時，即無從為有罪之認定。
四、聲請簡易判決處刑意旨認被告成立上揭犯行，無非以被告於
    警詢及偵查時之供述、告訴人於警詢及偵查時之證述、證人
    即告訴人友人李品萱於警詢時之證述、監視錄影畫面翻拍照
    片11張、蒐證照片13張（含被告提供之告訴人應徵照片1張
    、手機撥打紀錄翻拍照片、LINE對話紀錄翻拍照片、被告提
    供之告訴人工作照片、「花鄉商旅」住宿登記資料翻拍照片
    各2張、被告照片4張）為其論據。
五、訊據被告固坦承其為華大公司領班，負責召募清潔人員，告
    訴人於109年8月9日應徵清潔員，並應約於同年月10日上午7
    時許，前往上址公廁與其見面之事實，惟堅決否認有何性騷
    擾之犯行，辯稱：我沒有摸A女，我都與她保持距離，109年
    8月10日當天，我帶她拿工具、掃把到孔廟的公廁掃地，她
    在當天7時28分許開始做，我於7時40分許拍了2張照片回傳
    給老闆娘後我就離開了等語。經查：
  ㈠被告為華大公司領班，告訴人有於109年8月9日應徵清潔員
    ，並於同年月10日上午7時許，前往上址公廁與被告見面等
    情，業據告訴人於警詢及偵查時證述明確（見警卷第11至14
    頁，偵卷第19至20頁），且有被告提供之告訴人應徵照片1
    張、手機撥打紀錄翻拍照片、LINE對話紀錄翻拍照片、被告
    提供之告訴人工作照片各2張在卷可稽（見警卷第18至21頁
    ），固堪認告訴人有於109年8月9日應徵清潔員，並於同年
    月10日上午7時許，前往上址公廁與被告見面。
  ㈡告訴人固於警詢時證稱：109年8月10日上午7點，我騎機車
    赴約至蓮池潭兒童公園公廁，與巫領班碰面，他帶我去廁所
    查看未來工作環境，再帶我到公園另一個正在蓋的公廁，跟
    我說該公廁就是我負責打掃的區域，並趁我不注意，我忘了
    是用左手還是右手撫摸我的右胸，對我說「這是真的還是假
    的」，我當下以手撥開他的手，我嚇壞了等語（見警卷第12
    頁）；於偵查中仍證稱：109年8月10日上班那天，巫清龍在
    蓮池潭公園的公廁內帶我巡視環境，他站我右邊時，突然向
    左轉身，用他的右手摸我右胸，問我這是真的假的，我就嚇
    到說我要出去了等語（見偵卷第19頁），始終證稱被告有於
    109年8月10日上午7時許，在蓮池潭兒童公園公廁，趁其不
    及抗拒之際，以手觸摸其右胸，而為性騷擾行為。
  ㈢惟告訴人於本案兼具告訴人與證人之身分，其提出告訴，既
    以使被告受刑事訴追為目的，則其陳述之證明力自較一般證
    人為薄弱，縱其指證、陳述無瑕疵可指，仍應調查其他證據
    ，以察是否與事實相符，亦即仍須有補強證據以擔保其指證
    、陳述之真實性，而為通常一般人不致有所懷疑者，始得採
    為認定犯罪事實之依據。而所謂補強證據，則指除該陳述本
    身之外，其他足以證明犯罪事實確具有相當程度真實性之證
    據而言，且該必要之補強證據，須與構成犯罪事實具有關聯
    性之證據，非僅增強告訴人指訴內容之憑信性。然查：
  ⒈告訴人另於警詢時證稱：我當下以手撥開巫領班的手，他有
    發現我感到不舒服，他繼續跟我說「我帶妳去看其他工作環
    境」，我就騎乘我的機車跟著他騎乘他的機車到左營大路22
    號的「花鄉商旅」，他並暗示我「妳有看到那有一個花鄉嗎
    ？」我嚇到趕緊騎車離開現場等語（見警卷第12頁）；復於
    偵查時證稱：巫清龍摸我右胸後，我就嚇到說我要出去了，
    他就要我先掃路邊的樹葉，我就去打掃樹葉，他跟我說原本
    離職的人員要回來做，叫我不要做了，他說要介紹我更好的
    工作，叫我跟他騎走，我以為他要載我去見老闆娘，我們就
    沿路騎，他問我有沒有看到花鄉汽車旅館，我說有，他就走
    路過去，我不知道他走去哪裡，我覺得怪怪的，就離開了等
    語（見偵卷第19頁），前後均證稱，被告以手觸摸其右胸後
    ，其與被告各自騎乘一台機車離開現場，經過上址「花鄉汽
    車旅館」時，被告更問其有無看到該旅館等語。
  ⒉惟經警依照告訴人所指述騎乘機車行經之相關路口監視器及
    上開旅館1樓門口監視器，皆未發現告訴人所述，其與被告
    各自騎乘機車行經上開旅館之畫面，且依路口監視器畫面所
    示，告訴人於109年8月10日上午7時58分許是單獨騎乘一台
    機車離開案發現場，沿路並未發現被告騎乘或駕駛任何交通
    工具會同或尾隨告訴人，另查閱上開旅館於109年8月10日之
    住宿登記資料，亦無告訴人及被告之登記入住紀錄，有職務
    報告1份、上開旅館住宿登記資料翻拍照片2張、監視錄影畫
    面翻拍照片11張附卷可憑（見警卷第15、23至30頁），則告
    訴人證稱案發後，其與被告各自騎乘機車離開現場，行經上
    址旅館之情節，顯與路口監視器畫面不符，是告訴人之證述
    已非毫無瑕疵可指。
  ⒊證人李品萱固於警詢時證稱：我和A女是室友，109年8月10
    日上午9時許，我發現她返回住所，全身發抖，一直掉淚，
    我問她又不說話，直接回房間反鎖，我就聽見疑似撞擊或美
    工刀滑動的奇怪聲音，我覺得事情好像很嚴重，就在房間外
    安撫她，請她出來聊聊，經過一段時間她才出來跟我聊，她
    跟我說她當天早上去蓮池潭兒童公園廁所集合分配工作，分
    配後大家各自去掃地，巫先生就說要帶她去尚在蓋的廁所，
    表示那是她以後負責的地方，並介紹工作環境，沿路巫先生
    靠她很近，抵達廁所後，巫先生就問她「妳胸部是真的還是
    假的」，然後直接伸手摸她胸部等語（見偵卷第24至25頁）
    ，然觀諸其證述，可知其就告訴人如何遭被告以手觸摸胸部
    而為性騷擾之情節，均屬轉述告訴人陳述之累積證據，無從
    作為告訴人證述之補強證據，自亦無從以證人李品萱上開證
    述認定被告犯罪事實。
  ⒋告訴人及證人李品萱經本院依法通知、拘提後，仍均未於本
    院110年9月23日、同年11月18日審判期日到庭，有高雄市政
    府警察局岡山分局110年11月22日高市警岡分偵字第1007381
    5900號函及所附報告書、臺灣高雄地方檢察署110年11月26
    日雄檢榮翔110助1094字第1100078093號函、高雄市政府警
    察局左營分局110年11月19日高市警左分偵字第11073503700
    號函各1份、本院刑事報到單2份在卷可參（見本審卷第125
    、179、201、207、211、213頁及彌封袋內），即無從進一
    步釐清其等上開證述之憑信性；又案發現場之蓮池潭兒童公
    園公廁並未裝設任何監視器，故無法續行調閱相關影像，亦
    有職務報告1份附卷可考（見警卷第15頁），可知本案亦無
    客觀證據，足資判斷被告是否有上開性騷擾行為。
  ㈢從而，本案被告究竟有無以手觸摸告訴人右胸，而為性騷擾
    行為，除告訴人並非毫無瑕疵之單一指訴外，別無其他足以
    補強其證述之積極證據，自難僅憑告訴人單一指訴，逕對被
    告以意圖性騷擾，乘人不及抗拒而為觸摸其胸部罪嫌相繩。
六、綜上所述，被告雖有於109年8月10日上午7時許，在蓮池潭
    兒童公園公廁與告訴人見面，然依現存證據，尚無從證明被
    告確有以手觸摸告訴人右胸，而為性騷擾行為。檢察官所舉
    之上揭證據，不足以證明被告確有上開性騷擾防治法第25條
    第1項之意圖性騷擾，乘人不及抗拒而為觸摸其胸部犯行，
    則被告犯罪既屬不能證明，揆諸前揭規定及說明，自應為無
    罪之諭知。
七、按地方法院簡易庭對被告為簡易判決處刑後，經提起上訴，
    而地方法院合議庭認應為無罪判決之諭知者，依同法第455
    條之1第3項準用第369條第2項之規定意旨，應由該地方法院
    合議庭撤銷簡易庭之判決，逕依通常程序審判。其所為判決
    ，應屬於「第一審判決」，檢察官仍得依通常上訴程序上訴
    於管轄第二審之高等法院（最高法院91年度台非字第21號判
    決意旨參照）。查本院審理後，認應為被告無罪之諭知，自
    有刑事訴訟法第451條之1第4項但書第3款所示情形，本不得
    依簡易判決處刑，應由本院合議庭依刑事訴訟法第452條規
    定改適用通常程序審理後，自為第一審之判決，附此敘明。
據上論斷，應依刑事訴訟法第452條、第455條之1第1項、第3項、
第451條之1第4項但書第3款、第369條第1項前段、第301條第1項
，判決如主文。
本案經檢察官黃雯麗聲請以簡易判決處刑，檢察官林世勛、廖姵
涵到庭執行職務。
中    華    民    國   110    年    12    月    8     日
                  刑事第五庭  審判長法  官  林永村
　
                                    法  官  徐右家
　
                                    法  官  黃逸寧
以上正本證明與原本無異。
如不服本判決應於收受送達後20日內向本院提出上訴書狀，並應
敘述具體理由；如未敘述上訴理由者，應於上訴期間屆滿後20日
內向本院補提理由書（均須按他造當事人之人數附繕本）「切勿
逕送上級法院」。
中    華    民    國   110    年    12    月    8     日
                                    書記官  葉玉芬